Ryan Tirta

Kota Medan 20143 | https://www.linkedin.com/in/ryantirta | 085928018961 | ryanyt07@gmail.com

ABOUT ME

Saya Lulusan baru dengan pengalaman manajemen desain dan proyek desain sebagai magang di Perusahaan Anda. Saya Seorang individu yang mandiri dan memiliki tujuan dengan pemikiran kritis dan semangat dalam pengembangan kreativitas desain. Semangat untuk mempelajari hal-hal baru dan berkontribusi positif terhadap proyek yang diberikan.

PENGALAMAN

Photoshop (June 2019 - April 2021)

- Berpengalaman sebagai desainer dalam kepanitiaan organisasi
- Berpengalaman sebagai pemimpin desain dalam kegiatan Event Besar

Illustrator (January 2021 - September 2021)

- Berpengalaman membuat Logo Community
- Berpengalaman membuat Logo Clothing

Leader (August 2019 - September 2019)

- Berpengalaman sebagai Ketua Panitia dalam kegiatan Qurban
- Berpengalaman sebagai Pembawa Acara dalam kegiatan Qurban

EDUCATION

Universitas Sumatera Utara Associate D3 Fisika (August 2021 - August 2024)

0

- Saat ini diberi amanah sebagai Wakil Ketua Kelas dalam kelas
- Berpartisipasi dalam kegiatan webinar MIPA D'EXPO 2021 Batch 1
- Dapat Penghargaan dalam Juara 3 Insight Instagram Story Webinar MIPA D'EXPO Batch 1

SKILLS

Premiere Pro (Intermediate), Illustrator (Intermediate), Photoshop (Intermediate), Figma (Beginner), Leadership (Fluent), Project Management (Beginner), Content Writing (Beginner), English Speaking and Writing (Fluent), Native Bahasa Indonesia (Fluent).